【裁判字號】    92,交簡上,41
【裁判日期】    921121
【裁判案由】    公共危險
【裁判全文】
臺灣板橋地方法院刑事判決                        九十二年度交簡上字第四一號
    上  訴  人  甲○○
    即  被  告
右列上訴人因公共危險案件，不服本院九十二年度交簡字第五八四號中華民國九十二
年七月三十日第一審判決（聲請簡易判決處刑案號：九十二年度偵字第五四九六號）
提起上訴，本院管轄之第二審合議庭判決如左：
    主  文
原判決撤銷。
甲○○服用酒類，不能安全駕駛動力交通工具而駕駛，處拘役伍拾日，如易科罰金，
以參佰元折算壹日。
    事  實
一、甲○○前因違反懲治盜匪條例案件及麻醉藥品管理條例案件，經本院於民國八十
    四年四月六日以八十三年度訴字第一五六四號分別判處有期徒刑十二年及有期徒
    刑三月，定應執行刑為有期徒刑十二年二月，嗣經臺灣高等法院於八十四年八月
    三十日以八十四年度上訴字第三四九五號駁回上訴確定，於八十四年十一月三十
    日入監執行，嗣於九十年五月二十一日縮短刑期假釋出獄並交付保護管束，現仍
    在假釋交付保護管束期間內，詎甲○○猶不知警惕，明知飲酒過量達不能安全駕
    駛動力交通工具之狀態，即不得騎乘機車，竟猶執意於九十二年二月三日凌晨零
    時五十分許，酒後騎乘車號：ＧＱＭ－０九二號重型機車（檢察官聲請簡易判決
    處刑書誤載且經原審判決誤引為ＱＧＭ－０九二號，應予更正），行經臺北縣板
    橋市○○路時，因酒後意識模糊，致不慎自行撞擊路邊護欄而人車倒地，經送醫
    急救，嗣於同日凌晨三時二十九分許經抽血檢驗，發現其血液酒精濃度值高達三
    四０點五ｍｇ／ｄｌ，換算成呼氣酒精濃度值為一點七ｍｇ／ｌ，因而查悉上情
    。
二、案經臺北縣政府警察局海山分局報請臺灣板橋地方法院檢察署檢察官偵查後聲請
    簡易判決處刑。
    理  由
一、右揭犯罪事實，業據被告甲○○於檢察官偵查中及本院審理時均供承不諱，核與
    目擊證人顏勝彬於警詢時證述情節相符，並有刑法第一百八十五條之三案件測試
    觀察紀錄表一紙、長庚紀念醫院臨床病理檢驗報告單一紙、道路交通事故調查報
    告表（一）（二）各一份、道路交通事故現場圖一紙、交通事故現場照片九幀及
    臺北縣政府警察局九十二年二月三日北縣警交字第Ｃ00000000號舉發違
    反道路交通管理事件通知單影本一紙等資料附卷可佐，堪信被告前開自白確與事
    實相符。本件事證明確，被告犯行洵堪認定，應依法論科。
二、核被告甲○○所為，係犯刑法第一百八十五條之三之服用酒類不能安全駕駛動力
    交通工具而駕駛罪。原審以被告犯罪事證明確，依法予以論罪科刑，固非無見，
    惟查被告前因違反懲治盜匪條例案件及麻醉藥品管理條例案件，經本院分別判處
    有期徒刑十二年及有期徒刑三月，經定應執行刑為有期徒刑十二年二月，嗣經臺
    灣高等法院駁回上訴確定，後於九十年五月二十一日縮短刑期假釋出獄並交付保
    護管束，現被告仍在假釋交付保護管束中，且被告本次犯行前並無酒後駕車之公
    共危險前科等情，此有臺灣高等法院被告全國前案紀錄表一份在卷可憑。本次被
    告因酒後駕車不慎自行撞擊路邊護欄，導致自身受有外傷性蛛網膜下腔出血、顱
    骨骨折及右手開放性骨折之嚴重傷害，復有長庚紀念醫院診斷證明書影本一紙附
    卷足稽。被告於事後經測得換算成呼氣酒精濃度值雖高達每公升一點七毫克，然
    被告此次犯行所發生之車禍並未致其他人車產生傷亡、毀損之危害，情節尚非重
    大，反導致被告本身因而陷於右側肢體行動不便，日常生活大部分需他人幫忙之
    結果（參前開診斷證明書之醫囑欄），是原審判處被告有期徒刑三月，如易科罰
    金，以三百元折算一日，如經確定，則被告前開假釋勢必經撤銷而須執行殘餘刑
    期，然以被告本身因本件車禍受有前揭嚴重傷害之情形以觀，並參諸被告就酒後
    駕車公共危險犯行而言，尚屬初犯，倘謂被告因本次一時失慮、然並未造成他人
    明顯危害、犯罪情節尚屬輕微之偶然犯行，即須受有撤銷假釋而須執行殘餘刑期
    之不利結果，以被告目前受有前揭嚴重傷害之生理及心理狀況而言，似均有所未
    宜。準此，本件上訴人即被告指摘原審判決量刑過重，應認尚有理由，爰將原審
    判決予以撤銷，由本院管轄之第二審合議庭自為判決。爰審酌被告之素行、生活
    狀況、智識程度，並兼衡被告犯罪之動機、目的、手段，服用酒類已達不能安全
    駕駛之狀態，猶貿然騎乘機車上路，危及一般道路用路人之安全，惟其犯罪後已
    深知悔悟，坦承犯行，態度良好等一切情狀，量處如主文所示之刑，並諭知易科
    罰金之折算標準，以示懲儆。
據上論斷，應依刑事訴訟法第四百五十五條之一第一項、第三項、第三百六十九條第
一項前段、第三百六十四條、第二百九十九條第一項前段，刑法第一百八十五條之三
、第四十一條第一項前段，罰金罰鍰提高標準條例第二條，判決如主文。
本案經檢察官陳銘祥到庭執行職務。
中      華      民      國    九  十  二  年    十  一  月  二  十  一  日
                                  臺灣板橋地方法院刑事第二庭
                                      審判長  法  官  梁宏哲
                                              法  官  潘翠雪
                  法  官  高奕驤
右正本證明與原本無異。
如不服本判決，應於判決送達後十日內，向本院提出上訴狀。
                                              書記官  廖舜宜
中      華      民      國    九  十  二  年    十  一  月  二  十  一  日
附本案論罪科刑法條全文：
刑法第一百八十五條之三：
服用毒品、麻醉藥品、酒類或其他相類之物，不能安全駕駛動力交通工具而駕駛者，
處一年以下有期徒刑、拘役或三萬元以下罰金。


司法院資訊處製作；財團法人民間司法改革基金會備份。
